臺灣橋頭地方法院刑事判決　
111年度交簡上字第34號
上  訴  人  
即  被  告  鄭秋月


上列上訴人因過失傷害案件，不服本院橋頭簡易庭中華民國111
年1月22日110年度交簡字第2438號第一審簡易判決（聲請簡易判
決處刑案號：110年度偵字第12243號），提起上訴，本院合議庭
判決如下：
    主  文
上訴駁回。
鄭秋月緩刑貳年。
    事實及理由
一、本案經本院審理結果，認第一審簡易判決以被告鄭秋月犯刑
    法第284條前段之過失傷害罪，判處有期徒刑2月，並諭知以
    新臺幣1,000元折算1日之易科罰金折算標準，其認事用法及
    量刑均無不當，應予維持，除證據補充「被告於本審準備程
    序及審理時之自白」外，爰引用第一審簡易判決書（如附件
    ）記載之事實、理由及證據。
二、本判決所引用被告以外之人於審判外之陳述，經本院提示後
    ，檢察官及被告均同意作為證據，而本院審酌各該證據作成
    時之情況，核無違法不當或證明力明顯過低之瑕疵，亦認以
    之作為證據應屬適當，依上開規定，認均有證據能力。又本
    判決其餘憑以認定犯罪事實之非供述證據，查無違反法定程
    序取得之情，依同法第158條之4規定反面解釋，亦具證據能
    力。
三、被告上訴意旨略以：被告與告訴人簡禎玲已成立和解，請給
    予緩刑等語。
四、駁回上訴之理由：
  ㈠按量刑之輕重，係事實審法院得依職權自由裁量之事項，茍
    已斟酌刑法第57條各款所列情狀而未逾越法定刑度，則不得
    遽指為違法；又刑罰之量定屬法院自由裁量之職權行使，但
    仍應審酌刑法第57條所列各款事由及一切情狀，為酌量輕重
    之標準，並非漫無限制，在同一犯罪事實與情節，如別無其
    他加重或減輕之原因，下級法院量定之刑，亦無過重或失輕
    之不當情形，則上級法院對於下級法院之職權行使，原則上
    應予尊重（最高法院72年度台上字第6696號、85年度台上字
    第2446號判決意旨可資參照）。是法律賦予審判者自由裁量
    權，雖此項裁量權之行使，並非得以任意或自由為之，但其
    內涵、表現，端賴法官於個案審判時，依個案事由加以審酌
    ，倘無裁量濫用情事，要難謂其有不當之處。
  ㈡經查，原審判決依具體個案認定事實，認被告上開犯行事證
    明確，且符合自首要件，依刑法第62條前段規定減輕其刑，
    並審酌被告騎乘普通重型機車，本應謹慎注意，以維護自身
    及其他參與道路交通者之安全，竟未依上開規定，致追撞告
    訴人所騎乘之車輛，造成告訴人受有如聲請意旨所載之傷害
    ，實有不該，復考量被告坦承犯行，尚未與告訴人達成和解
    以填補告訴人所受損害，暨被告過失之程度、情節、告訴人
    所受傷勢，兼衡被告自述高職畢業之智識程度、小康之經濟
    狀況及前無刑事犯罪紀錄之素行等一切情狀，量處前開刑度
    ，經核原審判決認事用法，均無不合，且在量刑上已具體斟
    酌刑法第57條各款所列情狀，本於被告之責任為基礎，並未
    偏執一端，而有失輕重之情事，亦未逾越法定範圍，依前揭
    說明，難謂原審量刑有何違法或失當之處，至被告上訴後與
    告訴人和解，此部分則另由本院考量予以緩刑（詳後述）。
    從而，原審判決認事用法及量刑既均無不當，被告之上訴為
    無理由，應予駁回。
五、查被告前未曾因故意犯罪受有期徒刑以上刑之宣告，有臺灣
    高等法院被告前案紀錄表在卷可參。本院審酌被告因一時不
    慎，致罹刑章，然其坦承犯行，且於原審判決後與告訴人成
    立調解，並已給付完畢，業據告訴人於本院準備程序時陳述
    明確（見交簡上卷第39頁），並有高雄市橋頭區調解委員會
    111年2月11日調解書在卷可稽（見交簡上卷第41頁），以實
    際行動填補其所肇生之損害，顯見被告犯後已有積極面對、
    反省負責之態度，依上開情狀可認被告經此偵審及科刑程序
    後，當能知所警惕，應無再犯之虞，考量刑罰之社會一般預
    防及就本案具體個案特別預防之要求，本院因認被告所受宣
    告刑以暫不執行為適當，爰依刑法第74條第1項第1款之規定
    ，併予宣告如主文第2項所示之緩刑期間。
據上論斷，應依刑事訴訟法第455條之1第1項、第3項、第368條
、第373條，判決如主文。
本案經檢察官靳隆坤聲請簡易判決處刑，檢察官郭郡欣到庭執行
職務。
中　　華　　民　　國　　111 　年　　6 　　月　　7 　　日
                  刑事第五庭  審判長法  官  林永村
                                    法  官  黃志皓
　　　　　　　　　                  法  官  徐右家
以上正本證明與原本無異。
不得上訴。
中　　華　　民　　國　　111 　年　　6 　　月　　7 　　日
                                    書記官  周素秋
附件（第一審簡易判決）： 
臺灣橋頭地方法院刑事簡易判決
                                   110年度交簡字第2438號
聲  請  人  臺灣橋頭地方檢察署檢察官 
被　　　告　鄭秋月　女　民國00年00月00日生
                    身分證統一編號：Z000000000號
                    住高雄市○○區○○○路000號
上列被告因過失傷害案件，經檢察官聲請以簡易判決處刑（110
年度偵字第12243 號），本院判決如下：
    主  文
鄭秋月犯過失傷害罪，處有期徒刑貳月，如易科罰金，以新臺幣
壹仟元折算壹日。
    事實及理由
一、本件犯罪事實及證據，除證據清單部分補充「車輛詳細資料
    報表、公路監理電子閘門證號查詢機車駕駛人各3 份」；「
    道路交通事故調查報告表」補充為「道路交通事故調查報告
    表（一）、（二）-1」外，餘均引用檢察官聲請簡易判決處
    刑書所載（如附件）。
二、按汽車行駛時，駕駛人應注意車前狀況及兩車並行之間隔，
    並隨時採取必要之安全措施，道路交通安全規則第94條第3
    項前段定有明文。查被告案發時具有適當之駕駛執照，有道
    路交通事故調查報告表（二）及公路監理電子閘門證號查詢
    機車駕駛人在卷可查，依其考領有適當駕駛執照之智識及駕
    駛經驗，對於上開規定理應知之甚詳，且衡以案發當時天候
    晴、日間自然光線，柏油路面乾燥無缺陷、無障礙物及視距
    良好等情，有道路交通事故調查報告表（一）在卷可參，即
    客觀上並無不能注意之情事，然被告騎車行駛於道路上，卻
    未注意車前狀況即貿然向前行駛，肇致本件交通事故發生，
    是被告對於本件車禍具有過失，首堪認定；又被告上揭過失
    行為致告訴人受有如附件所載之傷勢，有義大醫療財團法人
    義大癌治療醫院診斷證明書1 份在卷可憑，足認被告之過失
    行為與告訴人所受前揭傷害間，具有相當因果關係無訛。綜
    上，本件事證明確，被告犯行已堪認定，應依法論科。
三、論罪科刑：
  （一）核被告所為，係犯刑法第284條前段之過失傷害罪。
  （二）又被告於肇事後在未被有偵查犯罪職權之機關或公務員
        發覺前，主動向到場處理之員警坦承其為車禍肇事之人
        ，此有被告之警詢筆錄在卷可稽，堪認符合自首要件，
        爰依刑法第62條前段規定，減輕其刑。
  （三）爰審酌被告騎乘普通重型機車，本應謹慎注意，以維護
        自身及其他參與道路交通者之安全，竟未依上開規定，
        致追撞告訴人所騎乘之車輛，造成告訴人受有如聲請意
        旨所載之傷害，實有不該。復考量被告過失之程度、情
        節、告訴人所受傷勢；兼衡被告致迄今尚未達成和解以
        填補告訴人所受損害；暨被告坦承犯行之態度、自述高
        職畢業之智識程度、小康之經濟狀況及前無刑事犯罪紀
        錄之素行等一切情狀，量處如主文所示之刑，並諭知易
        科罰金折算標準。
四、依刑事訴訟法第449 條第1 項前段、第3 項、第454 條第2
    項，逕以簡易判決處刑如主文。
五、如不服本判決，應於判決送達之日起20日內，向本院提出上
    訴狀（需附繕本），上訴於本院管轄之第二審地方法院合議
    庭。
六、本案經檢察官靳隆坤聲請簡易判決處刑。
中　　華　　民　　國　 111　　年　　1 　　月　　22　　日
                  橋頭簡易庭    法　官  廖華君
以上正本證明與原本無異。
如不服本判決，應於判決送達之日起20日內向本院提出上訴書狀
。
中　　華　　民　　國　 111　　年　　1 　　月　　22　　日
                                書記官  顏宗貝
附錄本案論罪科刑法條：
刑法第 284 條
因過失傷害人者，處1年以下有期徒刑、拘役或10萬元以下罰金
；致重傷者，處3年以下有期徒刑、拘役或30萬元以下罰金。

附件：
臺灣橋頭地方檢察署檢察官聲請簡易判決處刑書
                                    110年度偵字第12243號

    被　　　告　鄭秋月　（年籍詳卷）

上被告因過失傷害案件，業經偵查終結，認為宜聲請以簡易判決
處刑，茲將犯罪事實及證據並所犯法條分敘如下：
        犯罪事實
一、鄭秋月於民國110 年3 月10日7 時40分許，騎乘車號000-00
    00號普通重型機車，沿高雄市橋頭區成功北路慢車道由南往
    北行駛至成功北路筆秀199 路燈旁時，本應注意車前狀況，
    並隨時採取必要之安全措施，而依當時天候晴、日間自然光
    線、柏油路面乾燥無缺陷、道路無障礙物及視距良好，並無
    不能注意之情狀，竟疏未注意車前狀況，適簡禎玲騎乘車號
    00 0-0000 號普通重型機車同向行駛在鄭秋月之機車前方，
    因見前方由陳秋貴騎乘之車號000- 000號普通重型機車突然
    煞車，簡禎玲急煞閃避不及追撞陳秋貴機車左後車尾，人車
    倒地而遭鄭秋月騎乘機車由後撞擊，致簡禎玲受有右股骨轉
    子間骨折之傷害。
二、案經簡禎玲訴由高雄市政府警察局岡山分局報告偵辦。
        證據並所犯法條
一、證據清單：
    ㈠被告鄭秋月於警詢及偵查中之自白。
    ㈡告訴人簡禎玲於警詢及偵查中之指訴。
    ㈢證人陳秋貴於警詢之證述。
    ㈣義大醫療財團法人義大癌治療醫院診斷證明書
    ㈤道路交通事故現場圖、道路交通事故調查報告表、道路交
      通事故談話紀錄表、事故現場照片。
二、核被告所為，係犯刑法第284 條前段過失傷害罪嫌。
三、依刑事訴訟法第451條第1項聲請逕以簡易判決處刑。
    此　致
臺灣橋頭地方法院
中　　華　　民　　國　 110　　年　　11　　月　　10　　日
                              檢　察　官  靳 隆 坤